臺灣高等法院刑事裁定
110年度毒抗字第727號
抗  告  人  
即  被  告  賴志豪



上列抗告人因毒品危害防制條例案件，不服臺灣臺北地方法院11
0年度毒聲字第236號，中華民國110年3月31日裁定（聲請案號：
臺灣臺北地方檢察署110年度聲觀字第184號、110年度毒偵字第7
24號），提起抗告，本院裁定如下： 
    主  文
抗告及重新審理之聲請均駁回。
    理  由
一、按抗告期間，除有特別規定外，為5日，自送達裁定後起算
    ，刑事訴訟法第406條前段亦有明文。另依刑事訴訟法第419
    條準用同法第351條第1項規定，在監獄或看守所之被告，於
    抗告期間內向監所長官提出抗告者，視為抗告期間內之抗告
    。從而，在監所之被告，固可不經監所長官而提出抗告書狀
    ，且該監所不在法院所在地者，得扣除在途期間，但如向監
    所長官提出抗告書狀，必在抗告期間內提出，始視為抗告期
    間內之抗告，如逾期始向監所長官提出抗告書狀，自不得視
    為抗告期間內之抗告，雖監所長官即日將抗告轉送法院收文
    ，因無扣除在途期間之可言，其抗告仍屬逾期。
二、經查：抗告人即被告賴志豪（下稱抗告人）因毒品危害防制
    條例案件，經臺灣臺北地方法院於民國110年3月31日以110
    年度毒聲字第236號裁定抗告人施用第二級毒品，應送勒戒
    處所觀察、勒戒，該裁定正本於110年4月8日送達法務部○○○
    ○○○○，由抗告人本人親自收受等情，有抗告人簽名捺印之送
    達證書在卷可按（見原審110年度毒聲字第236號卷第49頁）
    。又抗告人於收受裁定時係於法務部○○○○○○○執行中，其不
    服前開裁定而向該監所長官提出抗告書狀，無庸加計在途期
    間，則其抗告期間，應自送達裁定之翌日即110年4月9日起
    算5 日，至110年4月13日即已屆滿，抗告人遲至110年4月14
    日上午9時許始向監所長官提出抗告書狀，此有刑事抗告狀
    上法務部○○○○○○○十八工收狀登記章可憑（見本院卷第5頁）
    ，顯已逾越法定期間而違背法律上之程序，且無從補正，應
    予駁回。
三、抗告意旨並陳：毒品危害防制條例第20條之1第5款規定因發
    現確實之新證據足認受觀察、勒戒或強制戒治處分之人，應
    不施以觀察、勒戒或強制戒治之救濟方法與實現者而言。抗
    告人認為警方採集尿液送檢驗處所時存有檢驗瑕疵，不足以
    證明抗告人有濫用甲基安非他命之犯行，請准予抗告重新裁
    定本件抗告人施用第二級毒品之處置，符合法定要旨等語。
    然按「觀察、勒戒及強制戒治之裁定確定後，有下列情形之
    一，認為應不施以觀察、勒戒或強制戒治者，受觀察、勒戒
    或強制戒治處分之人，或其法定代理人、配偶，或檢察官得
    以書狀敘述理由，聲請原裁定確定法院重新審理；法院認為
    無重新審理之理由，或程序不合法者，應以裁定駁回之，毒
    品危害防制條例第20條之1第1項、第4項前段分別定有明文
    。據前，可知本案由臺灣臺北地方法院裁定，該裁定於110
    年4月8日送達於法務部○○○○○○○執行中之抗告人本人，該裁
    定於同年月13日確定，則抗告人於本件觀察勒戒之裁定確定
    後，提出重新審理之聲請，應向裁定確定之原審法院為之，
    惟逕向本院提出，顯與前開規定其聲請重新審理之程序規定
    有違，應依毒品危害防制條例第20條之1第4項前段之規定，
    以裁定駁回之。
四、據上論斷，應依刑事訴訟法第408條第1項，毒品危害防制條
    例第20條之1第4項前段，裁定如主文。
中　　華　　民　　國　　110 　年　　4 　　月　　30　　日
                  刑事第十四庭  審判長法　官  黃斯偉
                                      法　官  許泰誠
                                      法　官  程克琳
以上正本證明與原本無異。
不得抗告。 
                                      書記官  劉靜慧
中　　華　　民　　國　　110 　年　　5 　　月　　3 　　日